臺灣高等法院高雄分院刑事裁定　　　　九十一年度聲再字第八十號
　　再審聲請人
　　即受判決人
　　配　　　偶　乙○○
　　受 判決 人　甲○○
右列聲請人因受判決人傷害案件，對於本院九十年度上易字第二０二０號中華民國九
十一年一月三十一日確定判決（臺灣高雄地方法院九十年度易字第三五一四號、臺灣
高雄地方法院檢察署九十年度偵字第一二七０四號），聲請再審，本院裁定如左：
      主      文
再審之聲請駁回。
      理      由
一、本件聲請再審意旨略以：
(一)受判決人甲○○曾於民國九十年十二月三十一日具狀就左列事項聲請調查，原確
    定判決卻漏未審酌：(1)、本案告訴人林陳櫻抱於九十年六月四日檢察官第一次偵
    訊時答稱：甲○○（受判決人）用水管打我，我告他傷害等語。然檢察官於九十
    年六月二十九日勘驗現場時提出質疑謂：這種水管（按軟質水管）怎會打成這樣
    的傷後，告訴人林陳櫻抱於檢察官再次偵訊及嗣後法院審理時均改口稱：甲○○
    捉其右手碰撞鐵欄杆成傷等語，此項陳述偏離事實。檢察官既有所質疑，即應依
    「罪證有疑，利於被告」之證據法則，詳加偵查，竟對受判決人提起公訴，而原
    審竟亦全然引用其理由，受判決人甲○○因確無加害告訴人林陳櫻抱之行為，為
    求發現真實，受判決人甲○○曾請求調查告訴人林陳櫻抱於九十年六月四日第一
    次偵訊告訴人林陳櫻抱之陳述內容錄音、筆錄，比對告訴狀之陳述內容是否相符
    ，惟原確定判決漏未審酌。(2)、一審法院採信證人陳素蓮（係告訴人之妹）、林
    曉慧（係告訴人之女）二人之證詞為真實，認係受判決人甲○○犯罪之積極證據
    為判決基礎。證人陳素蓮、林曉慧係告訴人之妹、之女，雖有不得令其具結之規
    定，而可不受刑事偽證之追訴，然相對的，其證據能力必甚為薄弱，檢察官及法
    院採為受判決人犯罪之積極證據，自屬不妥。受判決人甲○○曾提出理由，指陳
    素蓮不可能出現發生事情現場為目擊證人，此節除於九十年十月八日向一審具狀
    答辯時，附呈受判決人配偶乙○○獨立告訴陳素蓮偽證告訴狀，及臺灣高雄地方
  法院檢察署檢察官不起訴處分書外，向原確定判決聲請調查，原確定判決亦漏未
    審酌。(3)、告訴人林陳櫻抱提出之瘀傷診斷證明書，雖經告訴人林陳櫻抱於檢察
    官質疑後，改口稱係甲○○使碰撞鐵欄杆受傷而成。惟該鐵欄杆直徑約一公分圓
    形鐵條，碰撞點僅半公分而已，要撞成如診斷證明書所載七公分長之瘀傷，須有
    規則接續碰撞十餘次始可達成，當時爭吵，情緒激動，告訴人豈有可能讓受判決
    人捉住其手，有規則接續碰撞之理。告訴人林陳櫻抱之瘀傷診斷證明與事實不符
    ，受判決人請求調查真相，同樣未得到原確定判決審酌，為此聲請再審。
(二)刑事訴訟法所謂再審經裁定駁回後，不得更以同一原因聲請者，係指就聲請再審
    之原因事實已為實體上之裁判者而言，若僅以其聲請之程序不合法，予以駁回，
    則以同一原因重行聲請，並非法所不許，最高法院二十五年抗字第二九二號著有
    裁定之例。又刑事訴訟法第四百二十四條固規定，依同法第四百二十一條規定，
    因重要證據漏未審酌而聲請再審者，應於送達判決後二十日內為之。惟如依上開
    最高法院裁定意旨而重行聲請再審，亦必須依該規定，即應於送達判決後二十日
    內為之者，殆無可能，將如何重行聲請再審？且鈞院九十一年度聲再字第五十四
    號裁定亦敘明「聲請人另行具狀聲請再審，其法定聲請再審之期間，自應『另行
    起算』」，則究竟自何時起算？若以該裁定（即鈞院九十一年度聲再字第五十四
    號裁定）送達後起算，則聲請人並未逾期：若以送達原確定判決後起算，則最高
    法院二十五年抗字第二九二號裁定則形同具文，毫無效力可言，因認抗告人聲請
    再審並未逾期，請求裁定再審云云。
二、按刑事訴訟法第四百二十四條明文規定，依同法第四百二十一條規定，因重要證
    據漏未審酌而聲請再審者，應於送達判決後二十日內為之。此二十日之期間係『
    不變期日』。次按刑事訴訟法所謂再審經裁定駁回後，不得更以同一原因聲請者
    ，係指就聲請再審之原因事實已為實體上之裁判者而言，若僅以其聲請之程序不
    合法，予以駁回，則以同一原因重行聲請，並非法所不許，雖有最高法院二十五
    年抗字第二九二號著有判例可參，惟聲請人以同一原因重行聲請再審，仍須遵守
    二十日之法定不變期日。
三、經查：本件受判決人甲○○因傷害案件，經臺灣高雄地方法院以九十年度易字第
    三五一四號刑事判決判處拘役肆拾日，如易科罰金，以參佰元折算壹日，聲請人
    不服提起上訴，經本院於九十一年一月三十一日以九十年度上易字第二二號
    刑事判決駁回上訴確定。本院九十年度上易字第二二號判決宣示後，已於民
    國九十一年二月二十五日將判決正本送達於聲請人乙○○暨受判決人甲○○高雄
    縣鳥松鄉○○村○○路三十之二號住所，由聲請人乙○○本人並代受判決人甲○
    ○收受，有附卷之本院送達證書影本二紙在卷可稽。聲請人對本件原確定判決即
    本院九十年度上易字第二二號刑事判決，以重要證據漏未審酌而聲請再審，
    依前揭刑事訴訟法第四百二十四條規定，自應於送達判決後二十日內為之。另依
    司法院頒之法院訴訟當事人在途期間表，本院轄區高雄縣之在途期間為四日，此
    項期間應予扣除，故本件以重要證據漏未審酌而聲請再審，自送達判決後二十日
    之期間至九十一年三月二十一日即已屆滿。聲請人前於九十一年四間向本院聲請
    再審時即已逾越法定聲請再審之期間，經本院於九十一年五月六日以九十一年度
    聲再字第五四號刑事裁定駁回再審之聲請，有該裁定可稽。聲請人再以同一事由
    ，於九十一年五月二十日向本院聲請再審，顯已逾二十日之不變期間且無法補正
    ，其聲請再審之程序違背規定，應予駁回。至本院九十一年度聲再字第五四號刑
    事裁定敘明「聲請人另行具狀聲請再審，其法定聲請再審之期間，自應另行起算
    」云云，顯有誤會，併此敘明。
應依刑事訴訟法第四百三十三條規定，裁定如主文。
中    華    民    國     九十一     年      五      月       三十一     日
                              臺灣高等法院高雄分院刑事第六庭
                                  審判長法官  王憲義
                                        法官  張意聰
                                        法官  范惠瑩
右正本證明與原本無異。
不得抗告。
                                      書記官  馬蕙梅
中    華    民    國     九十一     年       六       月     五         日
                                                                        Ｆ
